【裁判字號】    92,苗簡,119
【裁判日期】    920429
【裁判案由】    給付承攬報酬
【裁判全文】
臺灣苗栗地方法院民事簡易判決  九十二年度苗簡字第一一九號
    原      告  乙○○
    被      告  甲○○
右當事人間請求給付承攬報酬事件，本院判決如左：
    主    文
被告應給付原告新台幣拾萬元，及自民國九十二年一月二十九日起至清償日止，按
年息百分之五計算之利息。
訴訟費用由被告負擔。
    事實及理由
壹、原告之聲明：如主文第一項所示。
貳、事實摘要：被告於民國八十九年六月間，僱請原告為其修改及製作天然奇木桌椅
    ，約定以原告所製成品販售所得之百分之十為原告應得之工資，惟被告至九十一
    年五月止，均未給付原告於工作期間應得之工資，嗣經原告要求，被告遂於九十
    一年五月三日簽立字據，承諾於九十二年一月一日給付原告新台幣（下同）三十
    萬元，詎屆期被告拒絕給付，雖經原告催討，未獲置理，為此依僱傭關係及被告
    所簽立字據，訴請被告給付如主文第一項所示等語；被告則以：原告所提字據雖
    為被告所簽立，惟被告簽立字據係因原告以公司老闆係被告之姊夫，認被告之姊
    夫會聽被告之建議，要求被告簽立字據，被告才簽立字據，原告並非被告所僱請
    ，被告只是領薪水掌管財務而已，並非負責人，原告應向負責人要才對等語，資
    為抗辯。
、法院之判斷：
一、本件原告主張被告於九十一年五月三日簽立字據交由原告收執，承諾於九十二年
    一月一日給付原告三十萬元之事實，業據原告提出被告所不爭執之字據影本一紙
    為證，堪信為真實。又原告主張其於八十九年六月至九十一年五月間有至被告處
    工作之事實，亦據證人彭榮貴到庭證述無訛，且被告亦自認原告有時會到工廠工
    作等情，原告前揭主張亦堪信為真實。
二、另原告主張係被告僱請原告為其工作，被告積欠其工資三十萬元未給付之事實，
    雖為被告所否認，並辯稱被告簽立字據係因原告以公司老闆係被告之姊夫，認被
    告之姊夫會聽被告之建議，要求被告簽立字據，被告才簽立字據，原告並非被告
    所僱請，被告只是領薪水掌管財務而已，並非負責人，原告應向負責人要才對等
    語。惟查，原告主張之前開事實，已據提出被告所不爭執之字據影本一紙為證，
    本院審酌被告為一將屆四十歲之人，且依其自承尚為他人掌管財務，依其智識能
    力及社會經驗，若非被告確有僱請原告為其工作之情，應無簽立字據承諾給付原
    告三十萬元之舉，被告所辯，尚難採信，原告前揭主張，堪認為真實。從而，原
    告依僱傭關係，請求被告給付如主文第一項所示金額及遲延利息，自屬有據，應
    予准許。
三、又按第三人與債權人訂立契約承擔債務人之債務者，其債務於契約成立時移轉於
    該第三人，民法第三百條定有明文。又民法第三百條所稱債務之承擔並非要式行
    為，只須第三人與債權人互相同意契約，即為成立。苟業已同意並有相當證明者
    ，則雖未訂有書據亦難指為無效，亦有最高法院四十八年度台上字第一一０二號
    裁判意旨可資參照。本件縱如被告所辯其非負責人，只是負責掌管財務之人，惟
    被告既已簽立字據承諾給付原告三十萬元，而原告亦同意之，則揆諸前揭法條規
    定與判例意旨，於被告簽立字據交原告收執之同時，債務人之債務即移轉予被告
    。從而，原告依兩造間債務承擔之法律關係，請求被告給付如主文第一項所示之
    金額及遲延利息，亦屬有據。
四、綜上，原告依僱傭關係及被告簽立字據承擔債務之法律關係，請求被告給付如主
    文第一項所示之金額及遲延利息，核屬有據，應予准許。
五、據上論結，本件原告之訴為有理由，依民事訴訟法第四百三十六條第二項、第七
    十八條，判決如主文。
中      華      民      國    九十二    年      四      月    二十九    日
                                臺灣苗栗地方法院苗栗簡易庭
~B法      官  王萬金
右為正本係照原本作成。
如對本判決上訴，須於判決送達後廿日內向本院提出上訴狀。
中      華      民      國    九十二    年      四      月    二十九    日
~B法院書記官  白孝慈


司法院資訊處製作；財團法人民間司法改革基金會備份。
